【裁判字號】    97,聲再,51
【裁判日期】    970702
【裁判案由】    聲請再審
【裁判全文】
臺灣高等法院臺中分院刑事裁定          97年度聲再字第51號
再審聲請人
即受判決人  甲○
上列聲請人因違反醫師法案件，對於本院中華民國80年7月30 日
第二審確定判決（79年度上訴字第1277號），聲請再審，本院裁
定如下：
    主  文
再審之聲請駁回。
    理  由
一、聲請人即受判決人甲○聲請意旨略稱：(一)、受理本院79年度
    上訴字第1277號刑事案件之法官全部集體違法判決，犯有重
    大違背法令，已受上級長官再次懲戒，…，為此表明聲請人
    本件犯罪之罪證不足，並提出證據影本7件。聲請人發現新
    證據及新事實在後，並遵守不變期間，並請求國家賠償，以
    符法紀。(二)、又聲請人遭陳樹煙綁票，經聲請人報警，警員
    被賄賂延誤13點鐘，聲請人不識字，請警員朗讀筆錄理由，
    未被接受，聲請人不要簽名蓋章，被警員曾正芳強制刑具，
    致手指痛苦不堪，強制聲請人蓋印簽名。另檢察官、一審及
    二審法官亦集體不朗讀筆錄理由，並提著空白紙恐嚇聲請人
    ，如不簽名會與警員同樣刑具甲○。檢察官、法官有違法失
    職判決之情形，判決所載理由與事證不符，聲請人並未違反
    醫師法。(三)、本件判決有違反刑事訴訟法第420條第1項第1
    款至第6款所規定事由，因向第二審原確定判決管轄法院聲
    請准予再審，改為無罪判決，並聲請國家賠償一年冤獄。(四)
    、檢附本件證據及文件：(1)最高法院96年度台抗字第611號
    裁定、(2)臺灣高等法院臺中分院79年度上訴字第1277號判決
    書、(3)臺灣臺中地方法院檢察署檢察官79年度偵字第783號
    起訴書、(4)臺灣臺中地方法院79年度易字第1403號判決書、
    (5)81年12月29日出監證明書、(6)警員偽造本案3件警訊筆錄
    、(7)97年1月18日司法院行政訴訟及懲戒廳函、(8)最高法院
    80年度台上字第4481號判決書（以上均影本）、(9)本狀繕本
    等件。
二、按「再審係對確定判決認定事實錯誤而設之救濟程序，應以
    實體確定判決為聲請再審之客體，方為適法。而此項得否作
    為聲請再審之客體，又屬首應調查、審認之事項，必也於再
    審聲請人聲請再審之確定判決，係得作為聲請再審之客體，
    受理之法院方得進而為其他程序及實體上審查」、「再審係
    為原確定判決認定事實錯誤而設之救濟程序，駁回再審之裁
    定，乃關於訴訟程序上之事項，與案件之實體上事項無關，
    不得據為聲請再審之對象」（最高法院93年度台抗字第 244
    號、69年度台抗字第277號裁判要旨參照）。
三、本院查：
(一)、聲請人甲○因上開違反醫師法案件，經本院判處罪刑，不服
    提起上訴，由最高法院以其上訴無理由駁回確定，有本院79
    年度上訴字第1277號判決及最高法院80年度台上字第4481號
    判決可稽。是以本案實體確定判決，為最高法院80年度台上
    字第4481號判決。本院79年度上訴字第1277號判決，並非實
    體確定判決。聲請人就對本院79年度上訴字第1277號判決聲
    請再審，揆諸前揭最高法院裁判意旨，其聲請再審之程序，
    自屬違背規定，應予駁回。
(二)、聲請人提出(1)最高法院96年度台抗字第611號裁定、(2)臺灣
    高等法院臺中分院79年度上訴字第1277號判決書、(3)臺灣臺
    中地方法院檢察署檢察官79年度偵字第783號起訴書、(4)臺
    灣臺中地方法院79年度易字第1403號判決書、(5)81年12月29
    日出監證明書、(6)警員偽造本案3件警訊筆錄、(7)97年1月18
    日司法院行政訴訟及懲戒廳函、(8)最高法院80年度台上字第
    4481號判決書（以上均影本）等證，主張本件有上開再審之
    事由。按惟「再審係為原確定判決認定事實錯誤而設之救濟
    程序，是聲請再審之對象應為確定之實體判決。而受理再審
    聲請之法院，應先審查再審之聲請是否具備合法條件，若其
    聲請再審之程序違背規定時，即應以其聲請不合法，依刑事
    訴訟法第433條規定裁定駁回之；必再審之聲請合法，始能
    進而審究其再審有無理由」（最高法院90年度台抗字第385
    號裁判要旨參照）。是聲請人聲請再審之裁判得否作為聲請
    再審之客體，為應先予調查、審認之事項。本件聲請人聲請
    再審之本院79年度上訴字第1277號判決，並非得聲請再審之
    客體，其聲請再審之程序，自屬違背規定，應予駁回
四、據上論斷，應依刑事訴訟法第433條裁定如主文。
中    華    民    國    97    年    7    月    2      日
            刑事第九庭  審判長法  官  陳  筱  珮
                              法  官  康  應  龍
                              法  官  趙  春  碧
上列正本證明與原本無異。
如不服本裁定，應於裁定送達後五日內向本院提出抗告狀。
                              書記官  蘇  昭  文
中    華    民    國    97    年    7    月    2      日


司法院資訊處製作；財團法人民間司法改革基金會備份。
